臺灣板橋地方法院交通事件裁定　　　　 96年度交聲字第637號
原處分機關　交通部公路總局臺北區監理所蘆洲監理站
異　議　人
即受處分人　甲○○
上列異議人因違反道路交通管理處罰條例案件，對於交通部公路
總局臺北區監理所蘆洲監理站於民國96年5月3日以北監蘆字第裁
46-C00000000號所為之裁決處分，聲明異議，本院裁定如下：
    主  文
異議駁回。
    理  由
一、原處分意旨略以：異議人即受處分人甲○○於民國96年2 月
    15日12時7 分許，騎乘車牌號碼K3F-709 號重型機車，行經
    臺北縣三重市○○路○ 段，因闖紅燈之違規，為臺北縣政府
    警察局三重分局光明派出所（下稱原舉發機關）警員攔停，
    並填製臺北市政府警察局北縣警交字第C00000000 號舉發違
    反道路交通管理事件通知單（下稱舉發單）舉發。嗣經交通
    部公路總局臺北區監理所蘆洲監理站（下稱原處分機關）於
    96年5 月3 日以北監蘆字第裁46-C00000000號違反道路交通
    管理事件裁決書（下稱裁決書），依道路交通管理處罰條例
    第53條第1 項、第63條第1 項第3 款（裁決書漏引第1 項第
    3 款，應予補充）之規定，裁處罰鍰新臺幣（下同）1,800
    元，並記違規點數3 點。
二、異議意旨略以：異議人沒有闖紅燈，因為警察認為異議人車
    速過快，就將異議人攔下，當時燈號雖然是紅燈，但異議人
    是在紅燈號誌之前就被攔下來，並未闖紅燈云云。
三、按汽車駕駛人，行經有燈光號誌管制之交岔路口闖紅燈者，
    處新臺幣1,800 元以上5,400 元以下罰鍰；駕駛人有第53條
    情形者，除依原條款處罰鍰外，並記違規點數3 點，道路交
    通管理處罰條例第53條第1 項、第63條第1 項第3 款定有明
    文。
四、經查：
(一)、本件異議人即受處分人甲○○於96年2 月15日12時7 分許，
    騎乘車牌號碼K3F-709 號重型機車，行經臺北縣三重市○○
    路○ 段，因闖紅燈之違規，為原舉發機關警員攔停，並填製
    臺北市政府警察局北縣警交字第C00000000 號舉發單舉發。
    嗣經原處分機關於96年5 月3 日以北監蘆字第裁46-C000000
    00號裁決書，依道路交通管理處罰條例第53條第1 項、第63
    條第1 項第3 款（裁決書漏引第1 項第3 款，應予補充）之
    規定，裁處罰鍰1,800 元，並記違規點數3 點等情，有前揭
    舉發通知單、裁決書及臺北縣政府警察局三重分局96年4 月
    12日北縣警重交申字第0960015340號函影本各1 紙在卷可稽
    。
(二)、又證人即舉發警員董皇廷於本院審理中結證稱：「當天是96
    年2 月15日中午12時7 分，我在三重市○○路○ 段與中正北
    路口執行春節交通疏導勤務，因為該路段是主要道路，車流
    比較大，異議人當天如果沒有闖紅燈的話，我站在交叉路口
    指揮交通，如何將他攔下，我攔下他的地方是在重陽路與中
    正北路口，異議人已經超過紅綠燈號誌，當時燈號是紅燈，
    我請他把車子靠路旁停放，要檢查他的證件，他說他沒有帶
    證件，要我慢慢開單，他就往中正北路口也就是他家民生街
    反方向的地方走，我就大聲制止他，我跟他說他沒有帶證件
    就先把車子停在人行道有停車格的地方，結果他頭也不回就
    一直不理我的離開，他拿證件回來的時候，已經是14時15分
    ，那時我還在那邊，他回來的時候我也沒有將舉發單開給他
    ，那是我後來才舉發的。」等語（見本院96年8 月31日訊問
    筆錄），證人乙○○○○執行公務時，既有行政懲處責任之
    監督，而其到庭具結作證，亦有刑事責任擔保其證言之真實
    性，故證人乙○○○○之證述內容及舉發之違規事實，應堪
    信為真實。且觀現場照片可知，異議人機車停放位置確已逾
    越紅燈停止線之位置，亦有現場照片2 幀附卷可參，佐以舉
    發警員所站位置，為重陽路與中正北路之交叉路口，若異議
    人未超過紅燈號誌而未停車，何能將異議人攔停？足見舉發
    警員證述之詞，較與事實相符，是異議人空言辯稱未闖紅燈
    ，不足採信。
五、綜上所述，原處分機關援引道路交通管理處罰條例第53條第
    1 項、第63條第1 項之規定，裁處異議人1,800 元，並記違
    規點數3 點，依法並無不合，異議人聲明異議意旨，指摘原
    處分不當，為無理由，應予駁回。
中　　華　　民　　國　　96　　年　　12　　月　　10　　日
                  交通法庭　法  官  曾正耀
上列正本證明與原本無異。
如不服本裁定，應於裁定送達後5日內向本院提出抗告狀。
                            書記官  陳淑怡
中　　華　　民　　國　　96　　年　　12　　月　　10　　日
